# IFRS下单体财务报表长期股权投资计量方式

提问人：91lmn 时间：2020-01-14 17:17:18
请教陈版及各位老师，现在有家地产基金要求审计，最上层都是各个基金，基金通过多个合伙企业（A只是其中一支），最终控制标的公司F（商业地产）。其实A、B、C、D、E都是壳公司，账上就是对下一级公司的投资。
要求在IFRS下，出具A合伙企业、D、E、F的单体报表，C公司的合并报表。
想问下：
1 、根据IAS 28和IAS 27，D、E因为都被C百分之百持有，且C会出具包含所有子公司的合并报表，因此D、E的单体报表上对F的投资，根据IAS 27.10，可以选择按成本计量？
2 、A合伙企业对B的投资，如果是重大影响，权益法；否则按金融工具准则，公允价值。但客户说他们过往这种公司也都是成本计量，是否IFRS下有其他规定，使得可以按成本计量？
3 、C公司是溢价收购的下面三家公司，因为标的公司的主要资产（占90%以上都是房地产），该收购在IFRS下可以被认为资产收购？溢价在合并层面都放到投资性房地产里。
请教各位老师帮忙看看上述分析是否正确？
谢谢！
0771f405f3cdc03b1a00a420615b8af.png
(13.54 KB, 下载次数: 3)
2020-1-14 17:08 上传
股权结构

回答人：chenyiwei
1 、可以这样理解。
2 、按成本计量的条件见IFRS 9.B 5.2.3～B 5.2.6，和中国新CAS 22第四十四条和第四十五条的规定基本相同。
3 、根据 2018 年 10 月修订后的IFRS 3中对业务的定义和判断标准，可以认为是资产收购。建议提前执行该项修订。